【裁判字號】    92,抗,46
【裁判日期】    920226
【裁判案由】    殺人等
【裁判全文】
臺灣高等法院高雄分院刑事裁定                        九十二年度抗字第四六號
    抗  告  人
    即  被  告  甲○○  男  二.
右列抗告人因殺人等案件，不服台灣高雄地方法院中華民國九十二年一月三十日羈押
裁定（九十二年度重訴字第一六號），提起抗告，本院裁定如左：
      主  文
抗告駁回。
      理  由
一、本件原審以：被告甲○○所犯刑法第二百七十一條第一項殺人罪嫌，犯嫌重大，
    最輕本刑為十年以上有期徒刑以上之罪，非予羈押，顯難進行審判及執行，依刑
    事訴訟法第一百零一條第一項第三款之規定，予以羈押在案。
二、抗告意旨略以：本件檢察官於偵查中，以抗告人即被告甲○○有刑事訴訟法第一
    百零一條第一項之情形，聲請羈押被告。但檢察官並未再調查其他共犯為何，直
    接起訴，堪認檢方之聲請羈押被告並無理由。再者本件係被告向警方自首，被告
    雖駕車載死者前往高屏溪河床，但並非實際動手凌虐死者致死之人；且被告之前
    經檢方交保後即遵期到案而被羈押，自無「非予羈押，顯難進行審判」之情形，
    爰依法提起抗告，請求撤銷羈押之裁定云云。
三、經查原審裁定，核無不合。本件被告係由原審法院依法予以羈押，並非檢察官聲
    請羈押，是本件檢察官於偵查中聲請羈押被告，是否有理由，與本案原審法院之
    羈押裁定無關，先予說明。又按被告經法官訊問後，認為犯罪嫌疑重大，而有「
    所犯為死刑、無期徒刑或最輕本刑為五年以上有期徒刑之罪」之情形，非予羈押
    ，顯難進行追訴、審判或執行者，得羈押之；刑事訴訟法第一百零一條第一項第
    三款定有明文。查本件被告涉犯刑法第二百七十一條第一項殺人等罪嫌，已經檢
    察官以證人洪瓊宗之證言、被告甲○○之供述以及同案被告吳智偉、吳仁傑之陳
    述，據以認定被告係殺人等罪之共犯，並提起公訴在案，足見其犯罪嫌疑重大，
    且所涉犯之罪為最輕本刑十年以上有期徒刑以上之罪。則原審法院於訊問被告後
    ，認對被告非予羈押，顯難進行審判及執行，依刑事訴訟法第一百零一條第一項
    第三款之規定予以羈押，係其職權上之行使，且符合羈押之要件，並無不合。至
    抗告意旨所指被告是否自首？是否實際動手凌虐被害人致死？是否於檢察官偵查
    中遵期到案？僅係其犯罪時之手段或犯罪後之態度以及應否減輕其刑之問題，均
    不足以據為不應羈押之理由。本件抗告，並無理由，應予駁回。
四、據上論結，應依刑事訴訟法第四百十二條，裁定如主文。
中    華    民    國        九十二      年      二      月    二十六    日
                              臺灣高等法院高雄分院刑事第九庭
                                  審判長法官  張明松
                                        法官  張盛喜
                                        法官  任森銓
右正本證明與原本無異。
不得抗告。
                                      書記官  施耀程
中    華    民    國        九十二      年      三      月      三      日
                                                                      Ｈ


司法院資訊處製作；財團法人民間司法改革基金會備份。
